臺灣板橋地方法院刑事判決　　　　　　　　　　　　九十一年度訴字第一八九號
　　公　訴　人　臺灣板橋地方法院檢察署檢察官
　　被　　　告　甲○○
右列被告因違反毒品危害防制條例案件，經檢察官聲請簡易判決處刑（九十年度毒偵
字第三五六八號），本院認不宜以簡易判決處刑，改依通常程序審理，判決如左：
    主  文
甲○○連續施用第一級毒品，累犯，處有期徒刑拾月，扣案之第一級毒品海洛因（淨
重陸點玖肆公克、包裝重壹點伍玖公克）沒收銷燬之。
    事  實
一、甲○○前曾於民國八十七年間因施用毒品案件，經本院裁定送觀察、勒戒後，有
    繼續施用毒品之傾向，於八十七年八月十一日以八十七年度毒聲字第一二七三號
    裁定令入戒治處所強制戒治，嗣於八十八年三月二日經本院以八十八年毒聲字第
    一三九０號裁定停止戒治，所餘期間付保護管束，於八十八年八月十日保護管束
    期滿後，由臺灣板橋地方法院檢察署於八十八年九月十八日，以八十八年度戒毒
    偵字第二六號不起訴處分確定後，又於八十八年十二月七日，再犯施用毒品案件
    ，經臺灣板橋地方法院檢察署檢察官起訴並聲請強制戒治，本院於八十九年一月
    十四日以八十九年度毒聲字第三０五號裁定令入戒治處所施以強制戒治一年（八
    十九年十二月十七日戒治期滿），八十九年七月三十一日以八十九年度易字第一
    七八四號判處有期徒刑六月，如易科罰金以三百元折算一日，其並曾於八十八年
    十一月中旬，因偽造文書罪，經本院於八十九年七月十一日以八十九年度重簡字
    第二二二號判處有期徒刑三月，如易科罰金以三百元折算一日確定，八十九年十
    一月三十日易科罰金執行完畢，詎仍不知悔改，復基於施用第一級毒品海洛因之
    概括犯意，自九十年六月間某日起至九十年九月三日晚上九時止，在其臺北縣新
    莊市○○路二０三巷八號住處及其友人邱宏淇位於臺北縣新莊市○○街九之二號
    三樓住處等地，以將第一級毒品海洛因摻入香煙內點燃後吸食煙氣之方式，平均
    每二、三天施用一次，連續施用第一級毒品海洛因多次。嗣於九十年九月三日晚
    上十一時五十分許，在其友人邱宏淇上揭住處（起訴書誤載為在臺北縣新莊市○
    ○路二０三巷八號），為警查獲採尿送驗查知上情（其尿液檢體另呈有安非他命
    陽性反應，涉犯施用第二級毒品安非他命犯行部分，未據起訴），並扣得其所有
    第一級毒品海洛因（淨重六點九四公克、包裝重一點五九公克），甲○○本次施
    用第一級毒品海洛因犯行，並經臺灣板橋地方法院檢察署檢察官，於九十年九月
    四日以其前因二次施用毒品案件，經強制戒治期滿，先後由臺灣板橋地方法院檢
    察署檢察官於八十八年九月十八日以八十八年度戒毒偵二字第二六號為不起訴處
    分，本院於八十九年七月三十一日以八十九年度易字第一七八四號判決在案，於
    五年內三犯施用第一級毒品海洛因犯行，依毒品危害防制條例第二十條第三項之
    規定，向本院提出聲請，經本院以九十年度毒聲字第三六八五號裁定甲○○令入
    戒治處所施以強制戒治一年，甲○○現於臺灣臺北戒治所強制戒治中。
二、案經臺北市政府警察局中正第一分局移送臺灣板橋地方法院檢察署檢察官偵查後
    ，聲請簡易判決處刑，本院認不宜以簡易判決處刑，改依通常程序審理。
    理  由
一、訊據被告甲○○對右揭犯罪事實供認不諱，且其為警查獲採集之尿液檢體，經臺
    北市政府警察局中正第一分局送請臺北市立療養院檢驗結果，嗎啡及安非他命均
    呈陽性反應（其另行起意涉犯施用第二級毒品安非他命犯行部分，未據起訴，爰
    請檢察官依法偵處，詳後述），有臺北市立療養院九十年十月三日出具之臺北市
    立療養院煙毒尿液檢驗報告書可稽，而扣案之白色粉末（淨重六點九四公克、包
    裝重一點五九公克），經送請法務部調查局鑑定結果，均含第一級毒品海洛因成
    分，亦有法務部調查局編號第000000000號鑑定通知書可憑，堪信被告
    自白與事實相符，又被告前曾於八十七年間因施用毒品案件，經本院裁定送觀察
    、勒戒後，有繼續施用毒品之傾向，於八十七年八月十一日以八十七年度毒聲字
    第一二七三號裁定令入戒治處所強制戒治，嗣於八十八年三月二日經本院以八十
    八年毒聲字第一三九０號裁定停止戒治，所餘期間付保護管束，於八十八年八月
    十日保護管束期滿後，由臺灣板橋地方法院檢察署於八十八年九月十八日，以八
    十八年度戒毒偵字第二六號不起訴處分確定後，又於八十八年十二月七日，再犯
    施用毒品案件，經檢察官起訴並聲請強制戒治，本院於八十九年一月十四日以八
    十九年度毒聲字第三０五號裁定令入戒治處所施以強制戒治一年，八十九年七月
    三十一日以八十九年度易字第一七八四號判處有期徒刑六月，如易科罰金以三百
    元折算一日，有上開不起訴處分書、判決書、被告臺灣板橋地方法院檢察署刑案
    資料查註紀錄表及臺灣高等法院檢察署刑案紀錄簡覆表可稽，其三犯施用毒品罪
    ，事證明確，犯行堪以認定。
二、核被告甲○○所為，係犯毒品危害防制條例第十條第一項之施用第一級毒品罪，
    其施用毒品前之持有毒品行為，應為施用之高度行為所吸收，不另論罪，至其先
    後多次施用第一級毒品海洛因犯行，時間密接、犯罪構成要件相同，顯係基於概
    括犯意為之，應依連續犯規定論以一罪，並加重其刑；又其於八十八年間，因偽
    造文書罪，經本院於八十九年七月十一日以八十九年度重簡字第二二二號判處有
    期徒刑三月，如易科罰金以三百元折算一日確定，於八十九年十一月三十日易科
    罰金執行完畢，有被告臺灣高等法院檢察署刑案紀錄簡覆表可據，其於有期徒刑
    執行完畢五年內，再犯本件有期徒刑以上之罪，為累犯，應依法遞加重其刑。爰
    審酌被告所犯限於自殘，尚未對社會造成重大危害，且犯後坦承犯行等一切情狀
    ，量處如主文所示之刑，以示儆懲。扣案之海洛因（淨重六點九四公克、包裝重
    一點五九公克），為毒品危害防制條例第二條第二項第一款所列之第一級毒品，
    應依毒品危害防制條例第十八條第一項前段規定沒收銷燬之。
三、至被告甲○○於本院審理中自白，前於九十年六月間起至九十年九月三日止，在
    臺北縣新莊市○○街九之二號三樓等地，以將安非他命置於玻璃球內燒烤吸食煙
    氣之方式，平均每二、三天施用一次，而施用第二級毒品安非他命多次等語（見
    本院九十一年六月十日訊問筆錄），且其於九十一年九月三日為警查獲採尿，經
    臺北市政府警察局中正第一分局送請臺北市立療養院檢驗結果，安非他命及嗎啡
    均呈陽性反應，有臺北市立療養院九十年十月三日出具之臺北市立療養院煙毒尿
    液檢驗報告書可稽，惟因其此部份涉犯施用第二級毒品安非他命犯行部分，與本
    案經檢察官起訴被告施用第一級毒品海洛因犯行部分，無實質上或裁判上一罪關
    係，本院無從併與審酌，爰請檢察官另行偵處，附此敘明。
據上論斷，應依刑事訴訟法第四百五十二條、第二百九十九條第一項前段，毒品危害
防制條例第十條第一項、第十八條第一項前段，刑法第十一條前段、第五十六條、第
四十七條，判決如主文。
本案經檢察官馬凱蕙到庭執行職務。
中      華      民      國    九十一    年      六      月    二十一    日
                                  臺灣板橋地方法院刑事第六庭
                                      審判長法  官  張谷輔
                                            法  官  彭全曄
                                            法  官  陳明偉
右正本證明與原本無異。
如不服本判決，應於判決送達後十日內，向本院提出上訴狀。
                                            書記官  呂妍旻
中      華      民      國    九十一    年      六      月    二十一    日
